vi: Loại cơ chế bật nảy: Dây đàn hồi bungee; Ellipsis; Mút xốp; Đệm cao su; Khác
ko: 리바운딩 메커니즘 유형: 번지 코드; 타원형; 폼; 고무 범퍼; 기타
lt-LT: Atšokamojo mechanizmo tipas: Guminis lynas; Elipsė; Porolonas; Guminis bamperis; Kita
pt-PT: Tipo de mecanismo de ressalto: Corda elástica; Elipse; Espuma; Amortecedor de borracha; Outro
de: Rebounder-Mechanismus: Bungee-Seil; Ellipse; Schaumstoff; Gummipuffer; Sonstige
nb: Type returneringsmekanisme: Strikk; Ellipse; Skum; Gummipute; Annet
sv: Typ av studsmekanism: Bungeelina; Ellips; Skum; Gummistötdämpare; Övrigt
pt-BR: Rebote, tipo de mecanismo: Cordão elástico; Elipse; Espuma; Amortecedor de borracha; Outro
zh-CN: 回弹装置类型: 弹力绳; 椭圆形; 泡棉; 橡胶缓冲器; 其他
ru: Тип механизма отскока: Эластичный трос; Эллипс; Пена; Резиновый амортизатор; Другое
sl-SI: Vrsta mehanizma za odboj: Elastična vrv (bungee); Elipsa; Pena; Gumijast odbijač; Drugo
th: ประเภทกลไกการเด้งกลับ: สายบันจี้; จุดไข่ปลา; โฟม; กันชนยาง; อื่นๆ
fr: Type de mécanisme de rebond: Sandow; Ellipse; Mousse; Butoir en caoutchouc; Autre
sk-SK: Typ trampolínového mechanizmu: Bungee lano; Elipsa; Pena; Gumový nárazník; Iné
tr: Sekme mekanizması tipi: Bungee kordonu; Elips; Köpük; Kauçuk tampon; Diğer
hu: Visszapattanó mechanizmus típusa: Gumikötél; Ellipszis; Habszivacs; Gumiütköző; Egyéb
ro-RO: Tip de mecanism de ricoșeu: Coardă elastică tip bungee; Elipsă; Spumă; Tampon de cauciuc; Altele
da: Type af reboundmekanisme: Elastiksnor; Ellipse; Skum; Gummibuffer; Andet
it: Tipo di meccanismo di rimbalzo: Corda elastica; Ellissi; Schiuma; Respingente in gomma; Altro
pl: Typ mechanizmu odbijającego: Linka bungee; Elipsa; Pianka; Gumowy odbój; Inne
es: Tipo de mecanismo de rebote: Cuerda elástica; Elipsis; Espuma; Amortiguador de goma; Otro
hr-HR: Vrsta mehanizma odbijanja: Bungee elastično uže; Elipsa; Pjena; Gumeni odbojnik; Ostalo
fi: Palautusmekanismin tyyppi: Joustoköysi; Ellipsi; Vaahtomuovi; Kumivaimennin; Muu
nl: Type terugveringsmechanisme: Bungeekoord; Ellips; Schuim; Rubber bumper; Overig
en: Rebounding mechanism type: Bungee cord; Ellipsis; Foam; Rubber bumper; Other
el: Τύπος μηχανισμού αναπήδησης: Ελαστικό σχοινί; Έλλειψη; Αφρός; Ελαστικός προφυλακτήρας; Άλλο
bg-BG: Тип механизъм за отскок: Бънджи въже; Елипсовиден механизъм; Пяна; Гумен буфер; Други
ja: リバウンドメカニズムタイプ: バンジーコード; エリプシス; フォーム; ラバーバンパー; その他
cs: Typ odrazového mechanismu: Pružné lano; Elipsa; Pěna; Gumový doraz; Ostatní
zh-TW: 反彈機制類型: 彈力繩; 橢圓形; 泡棉; 橡膠緩衝墊; 其他